臺灣高等法院民事裁定
108年度上字第901號
上  訴  人  謝清茹  
訴訟代理人  戴愛芬律師
被上 訴 人  晶天不動產仲介經紀有限公司

法定代理人  古美娟  
被上 訴 人  古美玲  
            楊乃樺  
共      同
訴訟代理人  吳世敏律師
            苗繼業律師
上列當事人間請求損害賠償等事件，上訴人對於中華民國108年6
月21日臺灣新竹地方法院108年度訴字第185號第一審判決提起上
訴，並為訴之追加，本院裁定如下：
    主      文
一、追加之訴駁回。
二、追加之訴訴訟費用由上訴人負擔。
    理      由
一、按於本案經終局判決後將訴撤回者，不得復提起同一之訴，
    民事訴訟法第263條第2項定有明文。又原告於本案經終局判
    決後，於上級審減縮其應受判決事項之聲明，實質上與訴之
    撤回無異，依民事訴訟法第263條第2項規定，就該減縮部分
    ，不得復提起同一之訴，自不得復擴張該部分應受判決事項
    之聲明（最高法院107年度台上字第523號、106年度台上字
    第1152號、106年度台上字第1370號判決意旨參照）。
二、經查：
　㈠上訴人於原審係主張其與被上訴人晶天不動產仲介經紀有限
    公司（下稱晶天公司）於民國106年4月7日訂立一般委託銷
    售契約（下稱系爭契約），委託晶天公司出售其所有門牌號
    碼新竹縣○○市○○○○街0號2樓之2房屋及坐落之基地（下合稱
    系爭房地），詎晶天公司員工即被上訴人楊乃樺、古美玲於
    產權調查表上登載不實資訊，違反仲介應盡之義務及系爭契
    約第7條第1、4、6項約定，致訴外人張裕勇買受系爭房地後
    拒絕支付尾款，伊因而受有遲延取得尾款之利息損失，並需
    繼續支付社區管理費、公共電費、保險費、房屋稅等，且因
    張裕勇起訴請求伊返還已收取之買賣價金而支出律師費及出
    庭車資，共計損失新臺幣（下同）109萬1,140元，得依民法
    第184條第1項前段、第188條第1項、不動產經紀業管理條例
    第26條第1項、第2項規定請求被上訴人連帶賠償；又依民法
    第571條規定，晶天公司不得請求居間報酬，故晶天公司於1
    06年5月3日收受之30萬元報酬屬不當得利，應依民法第179
    條規定返還；伊並得依民法第227條之1、第195條第1項規定
    請求晶天公司給付20萬元之精神慰撫金，以及依消費者保護
    法第51條後段之規定請求晶天公司給付懲罰性賠償金30萬元
    。並於原審聲明：⒈被上訴人應連帶給付上訴人109萬1,140
    元，及自起訴狀繕本送達翌日起至清償日止，按年息5%計算
    之利息。⒉晶天公司應給付上訴人80萬元，及自起訴狀繕本
    送達翌日起至清償日止，按年息5%計算之利息。並願供擔保
    請求宣告假執行（見原審卷第1至21頁）。
　㈡原審判決上訴人敗訴，上訴人全部不服，提起上訴（見本院
    卷一第35至36頁）；嗣於本院審理中，於108年8月15日提出
    民事減縮聲明暨上訴理由暨聲請調查證據狀，表明依民事訴
    訟法第255條第1項第3款、第446條第1項規定減縮應受判決
    事項聲明，就原審聲明第1項請求被上訴人連帶給付部分減
    縮為僅請求30萬元本息，就原審聲明第2項請求晶天公司給
    付部分亦減縮為僅依民法第179條規定請求返還已收取之居
    間報酬30萬元本息（見本院卷一第65至93頁）；並於本院10
    8年8月28日準備程序期日當庭表明就聲明第1項係請求遲延
    取得尾款之利息損失30萬元，於原審主張之其他損害不再請
    求（見本院卷一第120頁）。上訴人既於本案經原審終局判
    決後，於二審減縮其應受判決事項之聲明，依前揭說明，就
    其減縮部分，實質上即與訴之撤回無異，自不得就該減縮部
    分復擴張應受判決事項之聲明。然上訴人於109年6月18日提
    出之民事言詞辯論意旨狀，又依原審主張之法律關係擴張其
    聲明為：⒈被上訴人應連帶給付上訴人109萬1,140元，及自
    起訴狀繕本送達翌日起至清償日止，按年息5%計算之利息。
    ⒉晶天公司應給付上訴人80萬元，及自起訴狀繕本送達翌日
    起至清償日止，按年息5%計算之利息（見本院卷二第87至89
    頁），而就已減縮部分，即依上開侵權行為及不動產經紀業
    管理條例規定追加請求被上訴人連帶給付原審聲明第1項逾3
    0萬元本息部分（至上訴人於本院追加民法第227條規定為本
    項之請求部分，未經原審審理、判決，不在本件裁定駁回範
    圍），並就原審聲明第2項部分，依民法第195條第1項規定
    追加請求晶天公司給付精神慰撫金20萬元本息、依消費者保
    護法第51條規定追加請求晶天公司給付懲罰性賠償金30萬元
    本息（下合稱追加之訴）。依上開說明，上訴人追加之訴顯
    有違民事訴訟法第263條第2項規定，於法不合，應予駁回。
三、據上論結，本件追加之訴為不合法，爰裁定如主文。
中    華    民    國   109    年    7     月     9    日
                  民事第六庭
                      審判長法  官  陶亞琴
                            法  官  黃書苑
                            法  官  陳蒨儀
正本係照原本作成。
如不服本裁定，應於收受送達後10日內向本院提出抗告狀，並應
繳納抗告費新臺幣１千元。
中　　華　　民　　國　　109 　年　　7 　　月　　10　　日
  　　　　　　　　　　　　　書記官　葉國乾